【裁判字號】    99,交簡上,186
【裁判日期】    990930
【裁判案由】    公共危險
【裁判全文】
臺灣板橋地方法院刑事判決           99年度交簡上字第186號
公  訴  人  臺灣板橋地方法院檢察署檢察官
上  訴  人
即  被  告  甲○○
上列上訴人因公共危險案件，不服本院99年度交簡字第3308號中
華民國99年6 月24日第一審判決（聲請簡易判決處刑案號：99年
度偵字第14384 號），提起上訴，本院管轄之第二審合議庭判決
如下：
    主  文
上訴駁回。
    事實及理由
一、本案經本院審理結果，認第一審以上訴人即被告甲○○所為
    係犯刑法第185 條之3 之服用酒類不能安全駕駛動力交通工
    具而駕駛罪，判處罰金新臺幣（下同）九萬元，如易服勞役
    ，以一千元折算一日，其認事用法均無違誤，量刑亦屬妥適
    ，應予維持，並引用如附件所示第一審刑事簡易判決書記載
    之事實、證據及理由。
二、上訴人即被告甲○○上訴意旨對於被訴事實為有罪之陳述，
    僅以：原審量刑過重，其因有精神障礙、工作時有時無，且
    係初犯，請求從輕量刑等語。
三、按被告既為有罪之陳述，是原審以被告犯罪事實明確，依刑
    事訴訟法第449 條第1 項前段、第3 項、第454 條第2 項，
    刑法第185 條之3 、第42條第3 項，刑法施行法第1 條之1
    第1 項之規定，並審酌被告明知服用酒類，對意識能力具有
    不良影響，如酒後駕車，對一般往來之公眾及駕駛人自身皆
    具有高度危險性，竟漠視自身安危，且罔顧公眾安全，於服
    用酒類後其呼氣酒精濃度已高達1.379 毫克，顯處於不能安
    全駕駛動力交通工具之狀態下仍騎乘重機車行駛於公路致肇
    事，危害交通安全，及被告犯罪後坦承犯行等一切情狀，量
    處罰金九萬元，並諭知易服勞役之折算標準，其認事用法並
    無違誤，量刑亦屬妥適。上訴人即被告上訴意旨雖認原審量
    刑過重，請求從輕量刑，然查：被告在酒後呼氣酒精濃度高
    達1.379 毫克之情形下，仍駕駛車輛行駛於市區道路上，並
    肇生交通事故，顯已對行車安全發生嚴重危害，自不宜量刑
    過輕，原審判處被告罰金九萬元，且得易服勞役，衡情並未
    過重，被告若無力繳交罰金，亦可向檢察官聲請分期繳付或
    易服社會勞動役，於法亦有緩衝之空間。況刑罰之量定，屬
    法院之職權行使，且應審酌刑法第57條所列各款事由及一切
    情狀，為酌量輕重之標準，並非漫無限制，在同一犯罪事實
    與情節，如別無其他加重或減輕之原因，下級審法院量定之
    刑，亦無過重或失輕之不當情形，則上級審法院對下級審法
    院之職權行使，原則上應予尊重。是綜上所述，
    本件原審判決時既已考量上開各項情狀，量刑並無失當之處
    ，被告上訴意旨認原審量刑過重，尚無理由，應予駁回。
四、被告經合法傳喚無正當理由不到庭，依刑事訴訟法第371 條
    之規定，爰不待其陳述，逕行判決。
據上論斷，應依刑事訴訟第455 條之1 第1 項、第3 項、第368
條、第373 條、第371 條，判決如主文。
本案經檢察官陳旭華到庭執行職務。
中    華    民    國    99    年    9     月    30    日
                    交通法庭  審判長法  官 李幼妃
                                    法  官 朱嘉川
                                    法  官 張紹省
以上正本證明與原本無異。
本件不得上訴。
                                    書記官 周雅玲
中    華    民    國    99    年    9     月    30    日
附錄本案論罪科刑法條全文：
中華民國刑法第185條之3
服用毒品、麻醉藥品、酒類或其他相類之物，不能安全駕駛動力
交通工具而駕駛者，處一年以下有期徒刑、拘役或科或併科十五
萬元以下罰金。

司法院資訊處製作；財團法人民間司法改革基金會備份。
